臺灣新竹地方法院刑事判決　　　　　　　 94年度易字第280號
公　訴　人　臺灣新竹地方法院檢察署檢察官
被　　　告　丁○○　男　26歲.
　　　　　　　　　　　號8樓
上列被告因竊盜案件，經檢察官提起公訴（94年度偵字第1523號
），本院依簡式審判程序判決如下：
    主  文
丁○○連續攜帶兇器竊盜，累犯，處有期徒刑壹年。
扣案之機車鑰匙、斜嘴鉗及鴨嘴鉗各壹支，均沒收。
    事  實
一、丁○○前因違反毒品危害防制條例案件，經本院於民國91年
    2月25日以90年度訴字第662號判決判處應執行有期徒刑1 年
    確定，於93年3月26日執行完畢。詎仍不知悔改，竟基於意
    圖為自己不法所有之概括犯意，連續為下列竊盜犯行：(一)於
    94 年2月2日凌晨2時許，持其所有客觀上具危險性，足供兇
    器使用之斜嘴鉗1支、鴨嘴鉗1支及圓柱鐵條5根等工具，在
    新竹縣橫山鄉福興村馬福14號前之縣30號產業道路上，以圓
    柱鐵條插入電線桿之孔洞內往上攀爬, 剪斷台泥幹3支2號至
    5 號路段電線桿上線路，竊取「臺灣電力公司」所有、價值
    新臺幣（下同）10,838元之電纜線3條（每條各為176.7公尺
    , 共530.1公尺），得手後持往新竹縣竹東鎮○○路某不知
    情之舊貨商變賣，得款2,600元後，購買毒品施用（毒品案
    件另由檢察官偵查中），花用一空；(二)於94年2月18日凌晨2
    時許，持其所有客觀上具危險性，足供兇器使用之斜嘴鉗1
    支，在新竹市○○路98巷巷口處，竊取「坤福營造公司」所
    有舖設於「第一村社區」地面、價值33,000元之臨時水電預
    備電線，得手後亦持往上開不知情之舊貨商變賣，得款600
    元後，購買毒品施用，花用一空；(三)於94年3月10日14時許
    ，在新竹縣竹東鎮○○街121巷3號前，以自備之機車鑰匙1
    支（其上銀色部分寫光陽KYMCO、其外用黑色塑膠附圍成六
    角型），竊取乙○○所有車牌號碼HTD-120號重型機車，得
    手後供己代步騎用。嗣於94年3月17 日21時30分許，在新竹
    縣北埔鄉○○街21號前因形跡可疑經警上前盤查, 而得知上
    情, 並在其背包內扣得其所有且供犯前揭竊盜犯罪所用之機
    車鑰匙、斜嘴鉗及鴨嘴鉗各1支等物，並循線尋回上開失竊
    重型機車（業已發還）。
二、案經臺灣電力公司、坤福營造公司訴由新竹市警察局第二分
    局報告臺灣新竹地方法院檢察署檢察官偵查起訴。
    理  由
一、本件被告丁○○所犯加重竊盜罪，尚非死刑、無期徒刑、最
    輕本刑為三年以上有期徒刑之罪，或高等法院管轄第一審之
    案件，被告於本院準備程序進行中，就被訴事實為有罪之陳
    述，經本院合議庭認合於新修正刑事訴訟法第273條之1第1
    項之規定，裁定進行簡式審判程序，合先敘明。
二、右揭事實，迭據被告於警訊、偵查中及本院審理時坦承不諱
    ，並據被害人乙○○指述明確, 核與證人即臺灣電力公司新
    竹縣橫山服務所主任甲○○、證人即坤福營造公司安全衛生
    部主任丙○○證述之情節相符，並有臺灣電力公司新竹區營
    業處電力線路失竊現場調查報告表、坤福營造股份有限公司
    工程承攬合約書、搜索扣押筆錄、扣押物品目錄表、贓物認
    領保管單、車籍作業系統-查詢認可資料各1份及照片5幀在
    卷可稽，復有被告所有供犯本件竊盜犯行之機車鑰匙1支、
    斜嘴鉗1支及鴨嘴鉗1支扣案足資佐證，是被告上開自白核與
    事實相符，應堪採信，本件事證已臻明確，被告上開犯行洵
    堪認定，應予依法論科。
三、按刑法第321條第1項第3款攜帶兇器竊盜罪所謂之兇器，其
    種類並無限制，凡客觀上足對人之生命、身體、安全構成威
    脅，具有危險性之器械均屬之，且只需行竊時攜帶此種具有
    危險性之兇器為已足，並不以攜帶之初有行兇之意圖為必要
    ，此有最高法院79年度臺上字第5253號判例意旨可資參照。
    而被告持以行竊之斜嘴鉗、鴨嘴鉗及圓柱鐵條，係金屬材質
    、質地堅硬，於客觀上係得持以攻擊人身，對人之生命、身
    體、安全構成威脅，具有相當危險性之器械，揆諸前揭判例
    意旨，自屬刑法第321條第1項第3款所稱之兇器無訛。核被
    告就事實一(一)(二)所為，係犯刑法第321條第1項第3款之攜帶
    兇器竊盜罪、事實一(三)所為, 係犯同法第320條第1項普通竊
    盜罪。又被告三次竊盜犯行，均時間緊接，觸犯基本構成要
    件相同之罪名，顯係基於概括犯意為之，應依刑法第56條規
    定, 論以較重之連續攜帶兇器竊盜罪, 並依法加重其刑。又
    被告前因違反毒品危害防制條例案件, 經本院判處有期徒刑
    1年確定，於93年3月26日執行完畢一節, 有臺灣高等法院被
    告前案紀錄表及臺灣新竹地方法院檢察署刑案資料查註紀錄
    表各1份附卷可憑，其於前案執行完畢5年以內，再犯
    本件有期徒刑以上之罪，為累犯，應依刑法第47條規定加重
    其刑, 並遞加之。爰審酌被告丁○○前有妨害公務、違反毒
    品危害防制條例、傷害案件等前科，甫於93年3月26日執行
    完畢，有卷附之前揭被告前案紀錄表足稽，正值年輕力壯，
    竟不思以正當方式獲取報酬，染上毒癮後為購買毒品施用而
    任意行竊，不尊重他人財產權益，嚴重影響人民生活及財產
    安全，並其犯罪之動機、目的、手段、所竊取財物價值，暨
    犯罪後坦認犯行，尚具悔意等一切情狀，量處如主文所示之
    刑，以資懲儆。
四、扣案之機車鑰匙1支（其上銀色部分寫光陽KYMCO、其外用黑
    色塑膠附圍成六角型）、斜嘴鉗1支及鴨嘴鉗1支，係被告所
    有，且為供被告犯本件竊盜犯行所用之物，業據被告供承在
    卷，爰依刑法第38條第1項第2款規定宣告沒收之。至另扣案
    之鑰匙5支，被告否認為供犯竊盜犯罪所用，且無證據證明
    與本件竊盜犯行有何關聯，亦非違禁物; 及被告用以攀爬電
    線桿行竊之犯罪工具圓柱鐵條5根，被告供稱已丟掉等語（
    見本院94年5月5日簡式審判筆錄），又查無證據證明尚屬存
    在而未滅失，為免日後執行困難，爰均不予宣告沒收，附此
    敘明。
據上論斷，應依刑事訴訟法第273條之1第1項、第299條第1項前
段，刑法第56條、第321條第1項第3款、第47條、第38條第1項第
2款，判決如主文。
本案經檢察官詹昭書到庭執行職務。
中　　華　　民　　國　　94　　年　　5 　　月　　19　　日
                  刑事第三庭    法　官　楊麗文
以上正本證明與原本無異。
如不服本判決，應於判決送達後10日內向本院提出上訴狀（應附
繕本），上訴於臺灣高等法院。
中　　華　　民　　國　　94　　年　　5 　　月　　19　　日
                                書記官　賴寶合
附錄本案論罪科刑所適用法條全文：
刑法第321條第1項第3款
犯竊盜罪而有左列情形之一者，處六月以上五年以下有期徒刑：
三  攜帶兇器而犯之者。
